臺灣桃園地方法院民事裁定　
　　　                              　 111年度司字第8號 
聲  請  人  王志良  
代  理  人  郭睦萱律師
相  對  人  李茂禎律師
上列聲請人聲請解任臨時管理人事件，本院裁定如下：
    主  文
聲請駁回。
聲請程序費用由聲請人負擔。
    理  由
一、按董事會不為或不能行使職權，致公司有受損害之虞時，法
    院因利害關係人或檢察官之聲請，得選任一人以上之臨時管
    理人，代行董事長及董事會之職權。但不得為不利於公司之
    行為，公司法第208條之1第1項定有明文。公司法第208條之
    1之立法意旨，在防免公司因董事會無法召開行使職權或消
    極不行使職權，致公司業務停頓，影響股東權益及經濟秩序
    。臨時管理人之選任與解任，除保障公司股東權益外，尚有
    維護公共利益之用意，而臨時管理人係代行董事長及董事會
    之職權，須公司董事會已能正常行使職權，或公司已由清算
    人進行清算程序，或臨時管理人有不利公司之行為時，始得
    予以解任。
二、本件聲請意旨略以：相對人前於民國104年1月6日經本院103
    年度抗字第135號裁定選任為妙興租賃有限公司（下稱妙興
    公司）之臨時管理人，迄今已逾7年，相對人僅召集過一次
    股東臨時會後即未再召集任何會議，未曾協助妙興公司選任
    董事，亦未曾向各股東為業務報告，或於營業年度終了時，
    出具相關表冊請求股東承認，相對人擔任臨時管理人期間，
    妙興公司業務長期處於停滯狀態，相對人甚至擅將妙興公司
    聲請停業，妙興公司股東王旭玲、王旭貞亦均認相對人不適
    任妙興公司臨時管理人職務，爰聲請解任相對人之臨時管理
    人職務。　　
三、相對人陳述意見略以：伊經選任為妙興公司臨時管理人後，
    知悉妙興公司多年來以租賃為業，名下無任何資產，相關租
    金均未存入妙興公司帳戶，而係私入王謝明珠（已歿，繼承
    人為聲請人、王旭玲、王旭貞、王金城、王照櫻）、聲請人
    、王旭玲，故代妙興公司訴請渠等返還租金，該事件歷經一
    、二、三審終於110年11月4日判決確定，目前已進入強制執
    行程序，之後即可在扣除歷年支出之費用及臨時管理人報酬
    後，召開股東會將妙興公司決議解散、清算，並將相關款項
    依股權比例給付各股東；因妙興公司實際未營業，故無聲請
    人所指之相關表冊，伊乃於105年9、10月間為妙興公司申辦
    暫停營業，妙興公司唯一事務即為追討租金，因股東亦為訴
    訟事件之當事人，自無召開股東會為業務報告之必要；況且
    ，妙興公司多數股東均對妙興公司負有債務，而有利害關係
    ，依目前狀況亦無法重新選任董事等語。
四、經查：
  ㈠本件聲請人主張其為妙興公司之股東乙節，業經提出公司設
    立登記事項卡（見本院卷第20至21頁），堪信屬實，則聲請
    人自得本於利害關係人之身分，為妙興公司聲請解任臨時管
    理人。
  ㈡妙興公司股東王金城前因妙興公司唯一董事王謝明珠業受監
    護宣告而為無行為能力人，妙興公司因此無董事得以行使職
    權，乃聲請為妙興公司選任臨時管理人，經本院103年度抗
    字第135號裁定選任相對人為妙興公司之臨時管理人等情，
    業據本院依職權調取前開選任臨時管理人卷宗，核閱屬實。
  ㈢又相對人代妙興公司對王謝明珠、聲請人、王旭玲提起返回
    租金訴訟事件，經法院判決確定，現已進入強制執行程序等
    情，業經相對人提出本院104年度重訴字第288號民事判決、
    臺灣高等法院105年度重上字第922號判決、確定證明書、存
    證信函、律師函、民事陳報暨終局執行聲請狀等件附卷可參
    （見本院卷第54至65、72至110、214至215、218至221頁）
    ，足認相對人自擔任妙興公司臨時管理人起，多年來代妙興
    公司向聲請人等追討租金，並非毫無作為，聲請人於本件聲
    請狀就此部分一字不提，顯有刻意隱瞞之情。參以本件聲請
    人、王旭玲均為前開訴訟事件之債務人，王旭貞為王謝明珠
    之監護人，後為承受訴訟人，其等出具書面主張解任相對人
    臨時管理人職務，動機為何，實有可議。另審酌股東王金城
    具狀表示：聲請人本件之聲請，無非欲藉除去相對人對妙興
    公司之掌控，使妙興公司無法追討聲請人、王旭玲之債務，
    以達圖利自己及損害股東目的；妙興公司現出租業務為聲請
    人、王旭玲把持，因而妙興公司只好向聲請人等追討租金及
    分配租金所得，相對人於105年辦理租賃業務停業，與臨時
    管理人之任務無違；因妙興公司股東間立場對立、利害關係
    尖銳，於相關案件終結前，妙興公司股東無法合意產生董事
    ，自不宜解任相對人臨時管理人職務等語（見本院卷第224
    、226頁），足認妙興公司正處股東間爭議未歇之際，尚無
    董事會可正常行使職權，仍需臨時管理人代行董事及董事會
    職權必要，又聲請人所指相對人未召集會議、未為業務報告
    、未出具表冊等，均非相對人有為不利妙興公司之行為，相
    對人為妙興公司辦理停業，亦非必然不利於妙興公司，而由
    相對人代妙興公司提起前開訴訟乙節，可認相對人已積極為
    有利妙興公司之行為，則聲請人向本院聲請解任相對人臨時
    管理人之職務，為無理由，應不予准許。
五、依非訟事件法第21條第2 項，民事訴訟法第95條、第78條，
    裁定如主文。
中　　華　　民　　國　　111 　年　　3 　　月　　23　　日
                  民事第二庭    法  官  呂如琦
正本係照原本作成。　　　　　　　　　
如不服本裁定應於送達後10日內向本院提出抗告狀，並應繳納抗
告費新台幣1000元。 　　　　　　　　　
中　　華　　民　　國　　111 　年　　3 　　月　　24　　日
　　　　　　　　　　　　　　　　書記官  王志成